臺灣新北地方法院板橋簡易庭小額民事判決
111年度板小字第1593號
原      告  詹芸樺  
被      告  黃永吉  
上列當事人間請求損害賠償事件，於民國111年7月6日言詞辯論
終結，本院判決如下：
  主　文
原告之訴駁回。
訴訟費用新臺幣壹仟元由原告負擔。
  事實及理由
一、原告起訴主張：
  ㈠緣兩造間先前有另案損害賠償之民事訴訟，該另案民事判決
    確定後，被告竟於民國111年3月15日，將兩造間另案民事訴
    訟確定判決證明書(下稱系爭確定證明書)張貼於人來人往廣
    明宮廟埕旁之廟柱上，以供不特定人瀏覽，該地點亦為原告
    每日必經之途，被告之張貼行為業已侵害原告名譽權，並使
    原告感到羞愧及恐懼。
  ㈡被告亦時常騷擾原告及妨害原告名譽，經原告提起訴訟或告
    訴亦不知收斂，且稱自己有錢有閒不怕原告提告，原告報警
    亦無法制止被告，被告所為實造成原告精神上極大痛苦。
  ㈢對於被告抗辯之陳述：若被告所言謝神屬實，被告亦可以其
    他方式，如：演布袋戲等酬神方式進行，被告張貼系爭確定
    證明書之行為實係為了故意毀損原告名譽。
  ㈣為此，爰依侵權行為之法律關係提起本件訴訟，並聲明：被
    告應給付原告新臺幣(下同)100,000元。
二、被告則以：伊確實有張貼系爭確定證明書在廟柱上，實情為
    伊之前曾向神明祈願與原告間之訴訟得以勝訴，嗣後伊果真
    勝訴，伊便將系爭確定證明書張貼於廟柱上用以謝神，並非
    用於詆毀原告名譽等語置辯，並聲明：原告之訴駁回，訴訟
    費用由原告負擔。
三、按因故意或過失，不法侵害他人之權利者，負損害賠償責任
    。不法侵害他人之身體、健康、名譽、自由、信用、隱私、
    貞操，或不法侵害其他人格法益而情節重大者，被害人雖非
    財產上之損害，亦得請求賠償相當之金額。其名譽被侵害者
    ，並得請求回復之適當處分。民法第184條第1項前段與第19
    5條第1項分別定有明文。次按當事人主張有利於己之事實者
    ，就其事實有舉證之責任，民事訴訟法第277條前段亦有明
    定。民事訴訟如係由原告主張權利者，應先由原告負舉證之
    責，若原告先不能舉證，以證實自己主張之事實為真實，則
    被告就其抗辯事實即令不能舉證，或其所舉證據尚有疵累，
    亦應駁回原告之請求，最高法院17年上字第917號判例意旨
    參照。申言之，侵權行為所發生之損害賠償請求權，應具備
    加害行為、侵害權利、行為不法、致生損害、相當因果關係
    、行為人具責任能力及行為人有故意或過失等成立要件，若
    任一要件有所欠缺，即無侵權行為責任之可言，且原告應就
    上開要件負舉證責任。經查，本件原告主張因被告張貼系爭
    確定證明書致原告名譽權受有損害，被告應負侵權行為損害
    賠償責任，固據其提出系爭確定證明書張貼於廟柱上之照片
    及系爭確定證明書影本為證，惟為被告否認。是依前揭舉證
    責任分配說明，自應由原告就被告對該受損有故意或過失、
    侵害權利、行為不法、致生損害等事項負舉證責任。
四、然查，觀以原告所提出之系爭確定證明書，其上僅記載「本
    院受理110年度板簡字第220號原告甲○○與被告乙○○間損害賠
    償事件，於110年5月21日所為之第一審判決，業於111年1月
    26日確定」等語，由此並無法看出該件訴訟孰勝孰敗，要難
    以此逕認被告有何違法侵害原告名譽權之犯行。是原告主張
    被告應負侵權行為損害賠償責任云云，洵屬無據。
五、從而，原告依侵權行為之法律關係，請求被告應給付原告10
    0,000元，為無理由，應予駁回。
六、本件事證已臻明確，兩造其餘攻擊防禦方法及所提之證據，
    核與判決結果無影響，毋庸再予一一論述，附此敘明。
七、本件係依小額訴訟程序而為原告敗訴之判決，爰依職權確定
    原告應負擔之訴訟費用額為1,000元。
八、據上論結，原告之訴為無理由，依民事訴訟法第436條23、
    第436條第2項、第78條、第436條之19第1項，判決如主文。
中　　華　　民　　國　　111 　年　　7 　　月　　27　　日
                  臺灣新北地方法院板橋簡易庭
                      法      官  呂安樂
以上正本係照原本作成。
如不服本判決，應於送達後20日內，向本院提出上訴狀，並表明
上訴理由（上訴理由應表明一、原判決所違背之法令及具體內容
。二、依訴訟資料可認為原判決有違背法令之具體事實。），如
於本判決宣示後送達前提起上訴者，應於判決送達後20日內補提
上訴理由書（須附繕本），如未於上訴後20日內補提合法上訴理
由書，法院得逕以裁定駁回上訴。
中　　華　　民　　國　　111 　年　　7 　　月　　27　　日
                      書  記  官  魏賜琪